【裁判字號】    88,易,3897
【裁判日期】    890529
【裁判案由】    竊盜
【裁判全文】
台灣台中地方法院刑事判決                        八十八年度易字第三八九七號
    公  訴  人  臺灣臺中地方法院檢察署檢察官
    被      告  丁○○
右列被告因竊盜案件，經檢察官提起公訴（八十八年度偵字第二三○七七號），本院
判決如左：
    主  文
丁○○竊盜，累犯，處有期徒刑伍月。
    事  實
一、丁○○前於民國八十二年間分別因違反麻醉藥品管理條例案件、槍砲彈藥刀械管
    制條例案件，各經判處有期徒刑八月確定，兩案接續執行，指揮書執行完畢日期
    為八十四年三月二十五日，於八十四年一月九日縮短刑期假釋出監，縮刑後執行
    完畢日期為八十四年三月十一日。詎仍不知悔改，復意圖為自己不法之所有，於
    八十七年六月十六日上午十一時許，在台中縣太平市○○路十七號前，以其自備
    非其所有之鑰匙竊取甲○○所有、車牌號碼ＪＯＲ－○五九號重型機車一部，得
    手後供己騎用。嗣於八十七年七月三日二十三時三十分許，丁○○騎乘上開機車
    至台中市○○○路與東英九街口，將上開機車停於該路口處後，徒步至附近之台
    中市○○○街一二八號丙○○住處，適警方持搜索票至丙○○之上址住處搜索而
    查獲丁○○在場，並在其身上扣得非其所有之鑰匙乙支，進而循線查悉上情。
二、案經台中市警察局第一分局報請臺灣臺中地方法院檢察署檢察官偵查起訴。
    理  由
一、訊據被告丁○○矢口否認有右揭竊盜犯行，並辯稱：為警查獲時並未騎乘ＪＯＲ
    －○五九號機車，係警方持其身上所攜帶之鑰匙沿街嘗試啟動停放路邊之機車後
    ，再栽贓於伊云云。經查，右揭事實業據被告於警訊中坦承不諱，核與被害人甲○○指訴之情節相符，並有贓物認領保管收據乙紙在卷可稽，而本案確係因被告
    騎乘上開機車，方循線查悉被告之右揭犯行，亦經證人即查獲本案之警員戊○○
    結證：「當天原本要搜索丙○○煙毒案，我們至東英九街丙○○住所搜索，我在
    裡面搜索，丁○○騎機車到東英九街與十甲東路口，被我們在外埋伏之同事乙○○看見丁○○騎車到前述地點停車，停車後正進入丙○○家中，我正由廖住宅三
    樓下來，看見丁○○正要進入，我以為他是綽號『水泥』之人，我及同事就帶他
    去查贓車，經乙○○配合找到贓車，當時車子引擎還是熱的」、乙○○結證：「
    ．．．當天丁○○騎一輛機車到現場並停在路口，再走路到廖家，廖家離路口約
    五十公尺，後來陳和銘等三人進入查獲廖（繼斌）及鄭（弘濠）後出來問我鄭如
    何到現場，我告之鄭是騎機車到現場，我即指鄭所騎之機車並查車籍資料，才知
    該車係贓車」等語明確，互核相符，參諸被告獲案後於內勤檢察官偵訊時，始終
    未曾否認有騎乘上開機車之事實，被告辯稱並未騎乘上開機車云云，要不足採，
    雖被告於偵查中另辯稱上開機車係向綽號「阿欽」之人所借用，然被告既未能出
    示合法證照、亦未能明確交代「阿欽」之姓名、聯絡方法等，衡諸一般人借用機
    車，均會向熟識之人借車，並索取行車執照，或約定返還機車之時間、地點及方
    式等之常情，被告於偵查中所辯亦悖於常情，洵難採信；被告既有騎乘上開機車
    之事實，復未能明確交代上開機車之來源，衡諸被告係於八十七年七月四日七時
    五分許製作警訊筆錄，距其為警查獲之時間僅將近八小時，其在猝為警查獲，尚
    無心理防備之情狀下，所為之供述應最接近真實，核諸被告於警訊中復能詳細供
    明其行竊上開機車之時、地及行竊方法，而於被告身上所查獲之鑰匙又確能啟動
    上開機車，綜合上開各情，認應以被告於警訊中之供述為可採，本案事證明確，
    被告右揭犯行洵堪認定。
二、核被告丁○○所為，係犯刑法第三百二十條第一項之竊盜罪。被告前於八十二年
    間分別因違反麻醉藥品管理條例案件、槍砲彈藥刀械管制條例案件，各經判處有
    期徒刑八月確定，兩案接續執行，指揮書執行完畢日期為八十四年三月二十五日
    ，於八十四年一月九日縮短刑期假釋出監，縮刑後執行完畢日期為八十四年三月
    十一日，有台灣高等法院被告全國前案紀錄表在卷可按，其於有期徒刑執行完畢
    後五年內再犯本件有期徒刑以上之罪，為累犯，應依刑法第四十七條之規定加重
    其刑。爰審酌被告竊取他人機車，影響社會治安，並參酌其犯罪手段、所得財物
    、對被害人所生危害及其生活狀況、智識程度、犯後一再飾詞圖卸刑責，顯無悛
    悔之心等一切情狀，量處如主文所示之刑。又扣案之鑰匙乙支雖係被告供犯罪所
    用之物，惟被告否認為其所有，依本案卷內卷證資料，亦無證據足資證明扣案之
    鑰匙確為被告所有，該扣案之鑰匙復非違禁物，爰不另為沒收之諭知，附此敘明
    。
據上論斷，應依刑事訴訟法第二百九十九條第一項前段，刑法第三百二十條第一項、
第四十七條，罰金罰鍰提高標準條例第一條前段，判決如主文。
中        華        民        國    八十九    年    五    月    二十九  日
                                臺灣臺中地方法院刑事第二庭
                                    法  官  呂麗玉
右正本證明與原本無異。
如不服本判決，應於判決送達後十日內向本院提出上訴狀，上訴於臺灣高等法院臺中
分院( 須附繕本 )。
                                    書記官
中    華    民    國      八十九      年       六      月     三    日
附論罪科刑之法條
刑法第三百二十條
意圖為自己或第三人不法之所有，而竊取他人之動產者，為竊盜罪，處五年以下有期
徒刑、拘役或五百元以下罰金。
意圖為自己或第三人不法之利益，而竊佔他人之不動產者，依前項之規定處斷。
前二項之未遂犯罰之。


司法院資訊處製作；財團法人民間司法改革基金會備份。
